
# Link al indico:
* https://indico.in2p3.fr/event/22582/

# Noticias de la coordinación [Andrea]

* Link a las slides: https://docs.google.com/presentation/d/1Ck229JhJKd2aGzgRvES-thPytnz_WXtd8cr49XAPCpo
* Objetivos a corto plazo:

  * PA y mandates:
     * avance positivo para TUD (actualización: PA firmado, coordenadas bancarias ok)
     * avances positivos para UCV y USB.
       * Action item ([Jorge], [JAL]): seguir ejerciendo más presión antes las autoridades
     * coordenadas bancarias de UNI y Yachay recibidas.
       * Action item ([Andrea]): verificar si todo está en orden
   * Transferencias de fondos: crear en la base de datos UP "números de matrícula" para cada Instituto, usando las informaciones bancarias recibidas.
       * Action item ([Andrea])  
   * Reuniones con las oficinas de enlace.
       * Action item ([Andrea]): hacer circular una propuesta de calendario.
   * Carta de "felicitación" y compromiso.
       * Action item ([Andrea]): hacer circular un borrador la próxima semana.

# Presentaciones sobre el avance de los Syllabi

* Instrumentación ([Dennis]): resumen de la reunión del viernes anterior. Se ha avanzado significativamente.
  * Action item ([Dennis]): poner en limpio la información sobre el syllabus en .md en el git.

* Teoría ([JAL]): Se ha avanzado significativamente.
  * Link a las slides: https://docs.google.com/spreadsheets/d/1KwrSA7kmwMZnr-zaV0dC9YeQ4ZSOANV0dyye3SSBI14
  * Action item ([JAL], [Anamaría], [Pierre], otros): poner en limpio la información sobre el syllabus en .md en el git.
 
* Action item ([coordinación]): preparar sondeos para nominaciones y auto-nominaciones de voluntarios docentes en los tres bloques: teoría, datos, instrumentación.
  * Enlace al sondeo para Teoría: https://forms.gle/YqjjgZf1xBLnxd9r6
  * Enlace al sondeo para Datos: https://forms.gle/c199iTPg5qRRBQyc8
  * Enlace al sondeo para Instrumentación: https://forms.gle/wVYXw71659sKohiBA

# Plataforma de e-learning ([Luis])
  * Una primera versión mínima operativa de la plataforma de e-learning será mostrada la semana próxima.
  * Link a las slides: https://www.dropbox.com/s/rwc6la6ullmqjg1/LACoNGAEnLaUIS.pptx

# AOB

  * [Luis}: Punto de información sobre la situación de las redes académicas. Se convocará a una reunión específica para tratar este tópico.

# Recordar:
  * Guardemos registro de nuestras actividades en el calendario, git, Mattermost
  * Circular material a presentar en eventos para recibir feedback del consorcio
  * Próximo aperitivo LA-CoNGA: 7 de Noviembre








 
