

# Discusion paper

Asegurar la sostenibilidad del proyecto via varios recursos

**European Journal of Physics** 
- Papers testimoniales - silabus, construccion y uso de la plataforma... / **José Antonio y Luis**  - respaldo Reina y José
- Paper en instrumentacion - laboratorios de instrumentacion - utilizacion, herramientas, interfaces, uso y desarrollo... / **Dennis y Christian** / sugerir 
a Oscar Baltuano

- Luis crearà dos canales en Mattermost por cada articulo


# Discusion proyectos instrumentacion y datos


- Presentacion inicial a los estudiantes : lunes 27 de marzo - ese lunes no hay seminario - tomar el horario para la presentacion
- Proyectos de instrumentacion : viernes 8am Col,Ecu,Pe - 9h Ve . Discusion entorno a propuestas y dinamicas
- Proyectos de datos : llamado a propuestas - contactar a Luis. El anho pasado no hubieron proyectos de HEP - explorar el data set/ open data del CERN

# Presentacion de filiales

- Recordatorio via mattermost lunes 6 de marzo a las 13:30 Col, Ecu, Per; 14:30 Ven
- Gabriela y Pierre estàn al tanto - introduccion rapida antes de las presentaciones (~10m cada uno)

# Feedback semana de cursos

- Instrumentacion (Reina y Carlos) : ~ 6 estudiantes conectados
- Estudiantes ESPOCH : dificultades con los cursos / lagunas en teoria, dificultades de calendario (estudiantes de maestria) - abandonan el programa / estudiantes de pregrado - idem

- Datos (Fabio) : sin novedad

# Mentorias 

- Action Item : Pierre envio el dia lunes los correos a los estudiantes con los mentores designados. Contactar a los estudiantes ASAP
- Lunes 06/03 designacion de mentores a quienes faltan
- Es importante que los estudiantes sepan que los docentes hacen seguimiento a quienes estàn activos y entregando tareas para mantener el contacto de mentores.
- Quienes no estén activos , no se les contactarà
=> cada docente mencionarà este punto durante sus horas de clases

- José/ Gabriela : dos asignados ; ninguna respuesta
- JAL : dos asignados - una respuesta : tiene problemas de comunicacion con varios docentes - preguntas sin respuestas via mattermost
- Teofilo/ Dennis / Reina : contacto en el transcurso de la proxima semana

# Ciencia ciudadana

- Insistir en la reunion de ciencia ciudadana con los colegios - armar reuniones cronofagas
-  UIS : redaccion de los materiales que se utilizaran en los colegios. 
-  Primera version en dos semana : se solicita feedback del resto de paises para harmonizar el contenido con relacion a las realidades de cada pais : material disponible https://class.redclara.net/halley/moncora/intro.html
-  Teofilo : contacto con un colegio - falta el segundo 
-  Dennis : retomar el contacto 


Nueva opcion : fijar una sola fecha y comunicar a los profesores en los colegios

- **Action Item** : proxima reunion - dar disponibilidades para las fechas de reunion (ya no se usarà doodle)

# AOB

- Propuesta de participacion a encuentro - comunidades de elearning : https://www.perusall.com/exchange-2023-submission-guidelines?_hsmi=248170092&_hsenc=p2ANqtz-90fl4qXLQahiTwtu9-ECQek9Dgpa9m-_8mObQ_9iqoUUHS_URjjFbKXhDnEQ2K4mvD3aAPPOwZYzS4rRB2CYMouuGvng
- Video de 15m o un paper corto - hasta el 13 de Marzo : Dennis se encaragarà de realizar el documento




