# Link al indico:
  * https://indico.in2p3.fr/event/22640/

# Noticias de la coordinación [José]
  * Link a las slides: https://docs.google.com/presentation/d/1tap6l97QNHPi0PMMo8WS-J3w8MvCVjbWt93yaMb8MQY/
  * PA y mandates:
     * TUD listo
     * avances positivos para UCV y USB. Esperamos noticias en los próximos días
   * Calendario de reuniones bilaterales con oficinas de enlace
       * Actividad pendiente. Action item urgente ([Andrea] a partir del 27/10)
   * Carta de "felicitación" y compromiso
       * Actividad pendiente. Action item urgente ([Andrea] a partir del 27/10)

# Preparación de los syllabi
  * Avances positivos, documentados en el git (links en las slides)
  * Formularios de nominaciones y auto-denominaciones: plazo hasta el viernes 30 de octubre
    * Enlace al sondeo para Teoría: https://forms.gle/YqjjgZf1xBLnxd9r6
    * Enlace al sondeo para Datos: https://forms.gle/c199iTPg5qRRBQyc8
    * Enlace al sondeo para Instrumentación: https://forms.gle/wVYXw71659sKohiBA  
  * [Luis]: Hará en la próxima reunión una presentación sobre la metodología docente a ser usada

# AOB
  * [Jorge]: Punto de información sobre LASF4RI, seguido de comentarios de Reina, Gabriela, Arturo y José. Propuesta: dedicar un slot para resumen y discusión sobre visibilidad de LA-CoNGA en LASF4RI (p.e. advanced training, outreach, citizen science)
  * [Dennis]: Se reunirá la semana próxima con el representante LA de National Instruments. Invitará a Luis a unirse
  * {Arturo]: Formación git (c.f. discusión en el MatterMost)
  * [Arturo]: Carlos está de beta-tester de la plataforma. Propuesta: un reporte cuando haya avances significativos en esas pruebas

# Recordar:
  * Guardemos registro de nuestras actividades en el calendario, git, Mattermost
  * Circular material a presentar en eventos para recibir feedback del consorcio
  * Próximo aperitivo LA-CoNGA: 7 de Noviembre








 

