# Link al indico:
  * https://indico.in2p3.fr/event/22982/

# Noticias de la coordinación [Andrea y Reina]
* Link a las slides: https://docs.google.com/presentation/d/1EU2JMqvHuOUfsrQ743wfpoqymV1POD025n5O3ZZHQl0/edit?usp=sharing
* PA: UCV, JAL está poniendo presión en su universidad. Debemos contactar a Jorge offline
* Contacto DELL Venezuela establecido por JAL y Jorge. Esperando cotización de DELL Venezuela. Por favor poner en copia a la coordinación
* Todos: poner al día las timesheets para el 18/12
* Reuniones bilaterales:
  * Hacen faltan las reuniones bilaterales con representantes con UNI/UCV/USB/UIS
  * UCV: ya la decana designó a la persona que la presentará
  * ¿Info de USB/UNI/UIS?

* Todos: Reflexionar sobre eventos en el 2021 donde presentemos el proyecto
* Todos: En el 2021 debemos retomar el trabajo de varios WP
* Sobre el git:
  * Nos hacen falta material presentado en eventos pasados en el git: CARLA, OpenAire, Harold, Javier (no recordamos el nombre del evento)
  * Estamos pensando en contratar a un gestor del git y de los mattermost

# Plan de diversidad [Joany]
* Todos: Leer y comentar el draft 0.0 de la diversidad
* GENERA, revisar el MoU. Se discutirá esta posibilidad en enero.
* Importante que las discusiones/reflexiones del grupo se hagan llegar a las diferentes universidades
* Discapacidad funcional: a discutir caso por caso
  * Importante tener subtitulos en espagnol e inglés para los videos de comunicación
* Conciliación estudio/trabajo/vida:
  * No tener actıvidades obligatorias en fechas festivas
  * Soporte/ayuda para que madres dentro del consorcio con hijos pequeños para atender eventos del consorcio: a discutir caso por caso
* Evitar presentar información correlacionada que se genera
* Necesitamos links sobre política de diversidad en las universidades del consorcio. Andrea contactará a los contactos administrativos
   
# Status/preparación de los cursos del primer semestre LA-CoNGA physics 2021 [todos]:
* Nos concentramos solo en los cursos que empezarán el 18 de enero
* Ciencia de datos: 
  * RSE: Arturo se reunirá con Juan Carlos la semana que viene
  * Estadística: José contactará a Camila. Algunos ideas iniciales enviadas por Camila: https://hackmd.io/@VTC7yAqQRpezaQv_KTSPJQ/BJrpURx2P

* Instrumentación
  * Electrónica para físicos: Dennis se basará en un curso que el dio anteriormente. Sesiones de practica en el simulador
  * Detectores: Reina y Harold han definido la lista de invitados al curso. Invitaciones se harán llegar

* Teoría:
  * José, Pierre y Anamaria ya han iniciado las discusiones sobre el curso. José hará la primera parte de recordatorio. Detalles a discutir en pequeño comité en los próximos días.

* Las estrategias a usar en las clases dependerán de cada curso, del (los) profesor(es) y de la interacción con los estudiantes. Sin embargo sería bueno discutir que experiencias se han tenido, que experiencias se conocen de las cuales podemos aprender y hacer una lista de buenas prácticas para nuestro equipo.
* Se movió el taller hands-on para ejercitarnos en cómo cargar el material de los cursos de LACoNGA para la semana que viene. Se harán varias sesiones para asegurar que todos puedan obtener la información
 

# Action items:
  * Hacer seguimiento a la organización de las reuniones bilaterales
  * Deadline para poner al día las timesheets para el 18/12
  * Abrir una cuenta en https://gitmilab.redclara.net/ antes de la reunión del próximo viernes
  * Leer y comentar el draft 0.0 de la diversidad
  * Nos hacen falta material presentado en eventos pasados en el git: CARLA, OpenAire, Harold, Javier (no recordamos el nombre del evento)
 
 
# Recordar:
  * Asignar una persona voluntaria, al inicio de toda reunión, para tomar apuntes y reportar minutas en el git.
  * Guardar registro de nuestras actividades en el calendario, git, Mattermost
  * Circular material a presentar en eventos para recibir feedback del consorcio
  * En el 2021 debemos retomar el trabajo de varios WP
  * Próximo aperitivo LA-CoNGA: 9 de Enero
