
**Presentes** : José Antonio, Jorge, Arturo, Gabriela, Carlos, Jesus, Alexander.

* Pregunta de inicio : Qué ha sucedido con los estudiantes de Mérida? (Jorge).

(Arturo) Los estudiantes todavía no se han graduado, están radactando sus tesis. Ellos vieron una parte de los cursos de LA-CoNGA.
Ellos quieren seguir en el proyecto , aunque el programa empiece en enero.

*La idea es que integren un master y seguirlos guiando.*

**Noticias de coordinacion**

**CAEN** : 

- Envio de las ordenes de compra a los socios para que desbloqueen el proceso. Reactivar el proceso en interno.

**Equipos Ciencia Ciudadana** - Varias preguntas / comentarios surgieron :

- A quiénes pertenecen los equipos de ciencia ciudadana? Propiedad de las Universidades o de los Colegios? – Duda sobre si el formato de uso de los equipos en Bucaramanga funcione en el resto de colegios de la region.

- En ciertos casos no se podran registrar en las universidades (p.ej UCV) – consumibles – flexibilidad de instalarlos fuera los campus.

- Como incitar a que los colegios respondan y evitar que los proyectos se caigan?

- Podemos generar un documento administrativo de uso de material ? (propiedad de las universidades, con uso permanente en los colegios). **Verificar** 

- Contacto clave : departamentos inventarios

*Reunion prevista el 5 de noviembre con los colegios* : Reagendar la reunion hasta contactar a la totalidad de docentes y rectorias de los colegios.

**Proximo viernes**, hacer un roundtable de contactos de los colegios.

Objetivo : 
Reunion de 5 de noviembre 2021 -  presentación a los colegios – rectores de colegios/ aprobación de equipos del proyecto.  – Hacer un contacto con los docentes y rectorías y los docentes que nos van ayudar a armar un grupo.


**NETWORK SCHOOL** :

En vista del numero de ausencias, se sugieren varias opciones :

- Modo virtual completo.
- Evento hibrido - Dejar abierta la posibilidad de participar de manera presencial y remota.
- Plantear cambio de fechas

Lo discutiremos y anunciaremos en la proxima reunion de consorcio.

**Hackathon : presentación de Arturo**

- **Objetivos / próximos pasos** 

- Primera etapa de la campana : 

1. Equipos encargados en creacion de contenido grafico y redes sociales
2. Llamar a los retadores (partners industriales o instituciones interesadas)

- Debemos definir a qué llamamos retos. Dar soporte y guia ( circular un formulario de inscripcion) 
- Aprovechar para hacer un llamado màs allà de los partners industriales – tener claro cual es el output del evento.

**Proximas etapas**

1. Formulario de inscripcion
2. La busqueda de retadores se la realizara hasta finales del 2021
3. Personpower : desarrollador web (perfil similar del desarrollador de la pagina de los cursos) - contratar estudiante?
4. Dos community managers (de preferencia gente de Ecuador y Peru para equilibrar la representacion)
5. Se necesitara personal de apoyo

**Hoja de ruta :**

1. Noviembre / Diciembre : llamado y recolección de data challenges, lanzar llamado a la región.
2. Diciembre / Enero : abrir llamado para equipos participantes
3. Finales de enero : cierre de postulaciones para equipos participantes
4. Mediados de febrero : notificación a equipos participantes 
5. Febrero : inicio de programa pre-hckathon
6. Marzo : 4 dias de hackathon (posibilidad de realizarlo en abril).


* Dennis tiene pendiente una reunion con CEDIA para confirmar el tipo y cantidad de equipos a los cuales tendriamos acceso.
En lo ideal, una persona de CEDIA puede estar presente. Tomar en cuenta un pago como horas extras. Conocer y confirmar sobre las garantias, quien se ocupa si se daña el material.

* Punto presupuesto : Se separan 3k USD para alguna urgencia.

**Organización del segundo año :**

Punto de partida : lo que se ha hecho este primer año.

**Quiénes desean seguir impartiendo clases?**

- Gabriela ok, Arturo ok pero està solo- se necesitaría apoyo (Juan Carlos ya no està), David Sierra Puerta podria reemplazarlo?(confirmar), Jorge ok, José Antonio ok, Carlos sandoval ok,
Anamaria Font puede seguir impartiendo clases, 
- Instrumentación: confirmar participacion de Reina. Informar a Dennis en reemplazo de Harold?

Hacer una convocatoria a las personas que no estuvieron en la reunión a confirmar todo esto.
José Antonio preparo un cuestionario en linea -  https://forms.gle/QUvfJiQLZVQCGR5D7

**Hay nuevas personas interesadas en dar cursos dentro de las instituciones?**

- Informar y proponer dentro de las instituciones

**Estructura general de los cursos : cambios, mejoras, sugerencias**

- Carlos Sandoval sugiere una reunión o discusión para ajustar talvez el contenido del modulo de teoría
conocer con mayor detalle el porqué hubo una baja importante de estudiantes. 

