Minutas reunión de consorcio, 5 de junio. 16h30 a 18h50 CET.

Noticias de la coordinación :

# 1) Avances en la preparación de las plantillas de PA
## 1.1) Se espera tener una primera versión hacia el 15 de junio.
## 1.2) Para toda comunicación hacia los institutos, se mantendrá en copia a nuestros interlocutores locales.
# 2) Una mención a LA-CoNGA va a aparecer en la web de UdP
# 3) Action item : contribuciones al reporte cuadrimestral antes del viernes 12
# 4) Preguntas/comentarios
## 4.1) Dennis está preparando un borrador para TICAL2020
## 4.2) Javier va a proponer una o varias presentaciones sobre LA-CoNGA en unas jornadas nacionales
## 4.3) Dennis : ¿definir una lista de autores LA-CoNGA? La coordinación propondrá una reflexión sobre ese tema pronto
## 4.4) Harold : ¿fees de conferencia elegibles para el proyecto? Se evaluarán caso por caso

Reporte WP1

1) Numerosas discusiones útiles e importantes:
1.1) adecuación del calendario y los syllabuses con las exigencias locales
1.2) definición del perfil del egresado tipo
1.3) otras....
2) Action items :
2.1) reuniones WP1/syllabus con frecuencia semanal
2.2) enviar ideas/sugerencias/comentarios antes de las reuniones (p.e. en la mailing list) para acelerar el proceso de reflexión

Reporte WP5

1) Prioridad absoluta del WP5 : preparación de los encuentros virtuales y plan de comunicación previo
2) Bastante material recibido, pero ¡importante proveer el material solicitado faltante!
3) Fecha sugerida para el primer encuentro virtual : viernes 26 de junio
3.1) Javier : ¿Se puede pensar en días sábados? Frecuencia : ¿semanal? ¿cada 2 semanas?
4) Convoca a una reunión para decidir sobre el calendario sugerido y demás acciones a emprender
4.1) JAL : doodle enviado en la mailing list. ¡favor responder antes del lunes 9!

